臺灣士林地方法院刑事判決
110年度交簡上字第33號
上  訴  人  臺灣士林地方檢察署檢察官  
被      告  吳昶毅



上列上訴人因被告過失傷害案件，不服本院中華民國110年4月21
日110年度審交簡字第106號第一審判決（起訴案號：109年度偵
字第11665號），提起上訴，本院管轄之第二審合議庭判決如下
：
    主      文
上訴駁回。
吳昶毅緩刑參年，緩刑期間付保護管束，並應向檢察官指定之政
府機關、政府機構、行政法人、社區或其他符合公益目的之機構
或團體，提供肆拾小時之義務勞務。
    事實及理由
一、本案經本院審理結果，認第一審以被告吳昶毅犯過失傷害罪
    ，依刑法第284條前段、第62條前段、第41條第1項前段等規
    定，判決判處有期徒刑3月，如易科罰金，以新臺幣（下同
    ）1000元折算1日，其認事用法均無違誤，量刑亦屬適當，
    應予維持，是除證據部分應補充被告於本院合議庭審理時之
    自白外，餘均引用如附件第一審刑事簡易判決書所記載之事
    實、證據及理由。
二、檢察官上訴意旨略以：原審雖認被告吳昶毅於警員前往事故
    現場處理時在場，並當場承認為本案交通事故之肇事人，已
    該當於刑法第62條之自首要件。惟案發當時告訴人蔡萬福人
    車倒地，受有頭部、頸部、胸部、肋骨、手腕、髖部等多處
    擦挫傷，傷勢嚴重，然肇事之際被告並未主動聯絡警察或相
    關人員採取必要措施，且直至收受判決書後，被告仍對告訴
    人不聞不問，其犯後態度惡劣。再參酌被告迄今卻從未與告
    訴人達成和解，亦未提出任何賠償，量刑顯屬過輕云云。惟
    按刑之量定，係實體法上賦予法院得為自由裁量之事項，倘
    其未有逾越法律所規定之範圍，或濫用其權限，即不得任意
    指摘為違法；且在同一犯罪事實與情節，如別無其他加重或
    減輕之原因，下級審量定之刑，亦無過重或失輕之不當情形
    ，則上級審法院對下級審法院之職權行使，原則上應予尊重
    。經查，原審判決乃審酌被告之行車未遵守交通規則，未注
    意車前狀況，隨時採取必要之安全措施之過失，致生本件交
    通事故，而致告訴人受有傷害，實屬不該，惟念其犯後係自
    首坦認犯行，非全無悔意，另考量被告迄今未與告訴人達成
    和解，犯後態度難謂良好，並考量告訴人所受傷勢非輕，且
    告訴人對於本件交通事故亦有未到達交岔路口中心處即搶先
    左轉之過失，被告違反注意義務之過失程度，兼衡被告所自
    述之智識程度及生活、經濟狀況等一切情狀，方判處前開刑
    罰及諭知易科罰金之折算標準，實已詳加審認本案犯罪情狀
    ，而就刑法第57條揭示之各種量刑條件妥為斟酌。另被告固
    未與告訴人達成民事和解，惟除被告於民國109年12月間即
    曾先行賠償告訴人5000元外，告訴人於110年5月27日亦已獲
    華南產物保險股份有限公司賠付被告投保之強制汽車責任保
    險理賠金34萬4780元，有賠款明細1紙附卷可稽，並據告訴
    人當庭供承無訛，自難認被告未賠償任何款項予告訴人，是
    原審依卷內證據資料所為前開量刑結果，顯未逾越客觀上之
    適當性、相當性及必要性之比例原則，核屬妥適。從而，原
    審判決認事用法及量刑實均無違誤不當，檢察官上訴並無理
    由，應予駁回。
三、末查，被告吳昶毅前雖因侵占、證券交易法案件，分別經臺
    灣新北地方法院以103年度簡字第6117號、本院以105年度金
    易字第1號判決各判處有期徒刑3月、3月確定，嗣前開二刑
    期復經本院以105年度聲字第1586號裁定定應執行有期徒刑5
    月確定，而於105年11月29日徒刑易科罰金執行完畢，惟其
    於前開有期徒刑執行完畢後，5年以內未曾因故意犯罪再受
    有期徒刑以上刑之宣告，有臺灣高等法院被告前案紀錄表附
    卷可憑，其因一時疏失致犯本案，現已坦認犯行知所悔悟。
    又本案前經告訴人蔡萬福對被告提起刑事附帶民事訴訟，經
    原審裁定移送本院內湖簡易庭審理後，於110年9月27日以11
    0年度湖簡字第929號判決被告應給付告訴人9萬8568元及法
    定遲延利息在案，有前開判決書在卷可參，足見告訴人所受
    民事損害業已透過前開強制汽車責任保險理賠獲得相當彌補
    ，是被告經此刑事程序，當知所警惕，應無再犯之虞，本院
    認對其所宣示之刑，以暫不執行為適當，爰依刑法第74條第
    1項第2款規定，併予宣告緩刑3年，並依刑法第74條第2項第
    5款規定，命被告應向檢察官指定之政府機關、政府機構、
    行政法人、社區或其他符合公益目的之機構或團體，提供40
    小時之義務勞務，及依刑法第93條第1項第2款規定，應於緩
    刑期間併付保護管束，以啟自新。
據上論斷，應依刑事訴訟法第455條之1第1項、第3項、第368條
、第373條，刑法第74條第1項第2款、第2項第5款、第93條第1項
第2款，判決如主文。
本案經檢察官陳銘鋒提起公訴，檢察官馬凱蕙提起上訴，檢察官
李清友到庭執行職務。
中　　華　　民　　國　　110 　年　　11　　月　　30　　日
                  刑法第二庭  審判長法  官  黃于真
　　　　　　　　　　　　　　　　　　法  官  何松穎
　　　　　　　　　　　　　　　　　　法  官  張兆光
以上正本證明與原本無異。
本件不得上訴。
                                    書記官  蔡明純
中　　華　　民　　國　　110 　年　　11　　月　　30　　日